臺灣高等法院臺中分院刑事裁定　　　　 96年度交抗字第267號
抗　告　人
即受處分人　甲○○
上列抗告人因違反道路交通管理處罰條例聲明異議案件，不服臺
灣彰化地方法院中華民國96年3月9日所為裁定（96年度交聲字第
97號）提起抗告，本院裁定如下:
    主  文
抗告駁回。
    理  由
一、按汽車駕駛人駕駛汽車肇事，無人受傷或死亡而未依規定處
    置者，處新臺幣1千元以上3千元以下罰鍰；逃逸者，並吊扣
    其駕駛執照1個月至3個月。前項之汽車尚能行駛，而不儘速
    將汽車位置標繪移置路邊，致妨礙交通者，處駕駛人新臺幣
    6百元以上1千8百元以下罰鍰，道路交通管理處罰條例第62
    條第1項、第2項定有明文。
二、原裁定以：抗告人即受處分人（下稱受處分人）甲○○所
    駕駛079-HK號營業大貨車，於民國（下同）95年10月4日上
    午，在內湖成功交流道發生事故，未儘速將車移走，因而妨
    害交通一事，乃為受處分人書狀中所不爭執。受處分人僅
    異議當日發生事故是上午8時10分，不是上午10時26分，然
    依據警方於當日填發違規通知單之內容記載，案發時間確實
    是「10時26分」，且經受處分人當場簽名確認無誤，有該AG
    0000000號舉發單之影本附卷可證，故違規事實發生時間應
    可確定。至於受處分人抗辯其已劃撥付款，並未提出劃撥
    單以實其說，亦未特定是何時、何地、在何金融機構劃撥，
    以致無法查證其是否劃撥。既無法證明已劃撥付款，則原處
    分機關依道路交通管理處罰條例第62條第2項之規定，裁處
    受處分人罰鍰新臺幣1800元，並無不合，是受處分人之聲明
    異議並無理由，爰予以裁定駁回云云。
三、至受處分人抗告意旨雖指稱：本件警方掌電字第AGK00000
    00號舉發通知單，記明違規時間係95年10月4日8時10分，違
    規事實舉發條款為違反道路交通處罰條例第45條第1項第4款
    。而伊業於95年11月23日，在台中港郵局（豐原39支）局號
    000000-0，以郵政儲金劃撥付款，收據號碼H-0000000，足
    以證明本件已劃撥付款。伊之收執通知單時間點係8時10
    分，而裁定文認定之10時26分為另一件通知書。縱使認定為
    另一紙通知書，但伊僅收取AGK403138號通知書，並未簽收
    有10時26分之一紙通知書，原裁定予以維持裁罰，似有違誤
    云云。
四、惟查本件為台北市政府警察局於95年10月5日以北市警交大
    字第AGJ402866號違規通知單，舉發受處分人甲○○駕駛079
    -HK號營業大貨車，於95年10月4日10時26分在成功交流道，
    因肇事無人傷亡，車輛尚能行駛，不速將車輛位置標繪移置
    路邊，致妨礙交通之違規事實，有該局北市警交大字第AGJ4
    02866號舉發違反道路交通管理事件通知單影本1份附卷可按
    （見原審卷第7頁）；至該違規通知單業經受處分人簽收，
    通知單所記載受處分人違規時間亦為95年10月4日10時26 分
    ，亦有該局掌電字第AGJ402866號通知單存根聯影本1份附卷
    可按（見原審卷第11頁）；而原處分機關（交通部公路總局
    台中區監理所彰化監理站）所處分之違規事實亦係上開違規
    事實（即95年10月4日10時26分在成功交流道，因肇事無人
    傷亡，車輛尚能行駛，不速將車輛位置標繪移置路邊，致妨
    礙交通），亦有交通部公路總局台中區監理所彰化監理站違
    反道路交通管理事件裁決書1份在卷足憑（見原審卷第6頁）
    ；是原處分機關以受處分人上開違規事實而依道路交通管理
    處罰條例第62條第2項之規定予以裁處罰鍰1800元，於法並
    無違誤。至受處分人抗告時所提之台北市政府警察局掌電字
    第AGK403138號舉發通知單，其上所記載受處分人之違規時
    間為95年10月4日8時10分，違規地點為成功交流道，違規事
    實為在多車道變換車道未保持安全距離，舉發條款為違反道
    路交通處罰條例第45條第1項第4款，顯係受處分人於不同時
    間，在同一地點之不同違規事實，與本件並非同一事實，是
    受處分人縱已自動繳納該件之違規罰鍰900元，惟係繳納同
    日上午8時10分之違規事實，並非繳納本件（同日上午10時
    26分）之違規罰鍰。本件受處分人既未於期限內自動繳納違
    規罰鍰，則原處分機關從最高額裁處罰鍰1800元，原裁定予
    以維持，並無不合。是受處分人之抗告，並無理由，應予駁
    回。
五、據上論結，應依道路交通案件處理辦法第26條、刑事訴訟法
    第412條，裁定如主文。
中　　華　　民　　國　　96　　年　　4 　　月　　17　　日
            刑事第八庭  審判長法  官  羅  得  村
                              法  官  陳  宏  卿
                              法  官  劉  榮  服
上列正本證明與原本無異。
不得再抗告。
                              書記官  周  巧  屏
中　　華　　民　　國　　96　　年　　4 　　月　　17　　日
